ACORDAO-COMPLETO-2353991

ACÓRDÃO DE RELAÇÃO

ACÓRDÃO DE RELAÇÃO 1311/2019 ATA 19/2019 - PLENÁRIO

Acórdão 1311/2019-TCU-Plenário
Trata-se de recurso de revisão interposto por Antônio Domingos Debastiani em face do Acórdão 883/2014-TCU-Primeira Câmara, por meio do qual esta Corte de Contas julgou irregulares as suas contas, imputando-lhe débito e multa (peça 33) .
Considerando que o recurso de revisão requer o atendimento dos requisitos específicos indicados nos incisos do art. 35 da Lei 8.443/1992, quais sejam, erro de cálculo nas contas, falsidade ou insuficiência de documentos em que se tenha fundamentado a decisão recorrida, e superveniência de documentos novos com eficácia sobre a prova produzida;
Considerando que o recorrente se limitou a invocar hipótese legal compatível com o recurso de revisão, sem, contudo, satisfazê-la materialmente; 
Considerando, in casu, que os documentos trazidos aos autos representam fatos já conhecidos e analisados, dos quais decorreram a irregularidade imputada ao recorrente;
Considerando que meros argumentos e teses jurídicas representam elementos ordinários que somente justificariam o seu exame em sede de recurso de reconsideração, uma vez que entendimento diverso descaracterizaria a natureza excepcional e revisional do recurso de revisão;
Os Ministros do Tribunal de Contas da União ACORDAM, por unanimidade, com fundamento nos arts. 32, inciso III, e 35 da Lei 8.443/1992, c/c os arts. 15, inciso III, 143, inciso IV, alínea "b", e § 3º, 277, inciso IV, e 288 do Regimento Interno do TCU, de acordo com os pareceres emitidos nos autos, em:
não conhecer do recurso de revisão interposto por Antônio Domingos Debastiani, por não atender aos requisitos específicos de admissibilidade previstos no Regimento Interno/TCU; e
dar ciência desta decisão ao recorrente e aos órgãos/entidades interessados.
1. Processo TC-Processo 021.515/2009-6 (TOMADA DE CONTAS ESPECIAL) 
	1.1. Apensos: Processo 019.395/2014-0 (COBRANÇA EXECUTIVA) ; Processo 019.393/2014-8 (COBRANÇA EXECUTIVA) ; Processo 019.394/2014-4 (COBRANÇA EXECUTIVA) ; Processo 019.396/2014-7 (COBRANÇA EXECUTIVA) ; Processo 019.397/2014-3 (COBRANÇA EXECUTIVA) .
	1.2. Responsáveis: Antônio Domingos Debastiani (XXX.918.869-XX) ; Luiz Antonio Trevisan Vedoin (XXX.563.531-XX) ; Santa Maria Comércio e Representação Ltda (03.737.267/0001-54) .
	1.3. Recorrente: Antônio Domingos Debastiani (XXX.918.869-XX) .
	1.4. Órgão: Prefeitura Municipal de Feliz Natal - MT.
	1.5. Relator: Ministro Vital do Rêgo.
	1.6. Representante do Ministério Público: Subprocurador-Geral Lucas Rocha Furtado.
	1.7. Relator da deliberação recorrida: Ministro Benjamin Zymler.
	1.8. Unidade Técnica: Secretaria de Recursos (Serur) .
	1.9. Representação legal: Raquel Zini (OAB/MT 16.972) , Cintia Batista Angelini Carvalho (OAB/DF 33.265) , Ivo Marcelo Spinola da Rosa (OAB/MT 13.731) e outros.
	1.10. Determinações/Recomendações/Orientações: não há.

Antônio Domingos Debastiani (XXX.918.869-XX); Luiz Antonio Trevisan Vedoin (XXX.563.531-XX); Santa Maria Comércio e Representação Ltda (03.737.267/0001-54).

Antônio Domingos Debastiani

ANTONIO DOMINGOS DEBASTIANI

VITAL DO RÊGO

Ministro Benjamin Zymler.

Raquel Zini (OAB/MT 16.972), Cintia Batista Angelini Carvalho (OAB/DF 33.265), Ivo Marcelo Spinola da Rosa (OAB/MT 13.731) e outros.

Subprocurador-Geral Lucas Rocha Furtado.

TOMADA DE CONTAS ESPECIAL (TCE)

Secretaria de Recursos (Serur).